臺灣高等法院刑事判決　　　　99年度重上更（二）字第157 號
上　訴　人
即　被　告　林映如
選任辯護人　文　聞律師
　　　　　　許玉娟律師
　　　　　　成樞律師
上列上訴人即被告因違反毒品危害防制條例案件，不服臺灣桃園
地方法院95年度重訴字第31號，中華民國95年9月12日第一審判
決（起訴案號：臺灣桃園地方法院檢察署94年度偵字第7129號）
，提起上訴，經本院判決後，由最高法院第二次發回更審，本院
更為判決如下：
    主  文
原判決撤銷。
林映如共同運輸第一級毒品，處有期徒刑拾貳年。扣案如附表一
所示之物沒收銷燬；扣案如附表二所示之物均沒收；未扣案如附
表三所示之物，均與何玉芬及真實姓名年籍不詳之成年男子連帶
沒收，如全部或一部不能沒收時，與何玉芬及真實姓名年籍不詳
之成年男子連帶追徵其價額，或以其等財產連帶抵償之。
    事  實
一、林映如與何玉芬（瘖啞人士，業經本院以94年度上訴字第24
    01號判處有期徒刑4年6月確定，下稱他案）前為「豪門世家
    理容名店」之同事。渠等均明知海洛因係毒品危害防制條例
    第2條第2項第1款所規定之第一級毒品，不得持有、運輸，
    且係行政院依據懲治走私條例第2條第3項規定授權公告之「
    管制物品項目及其數額」甲項第4款所列之管制進出口物品
    ，未經許可不得私運來臺。詎林映如於民國94年1月8日前某
    日，竟以其所有門號0000000000號行動電話（序號為000000
    000000000號）傳簡訊至何玉芬所有之門號0000000000、000
    0000000號之NOKIA廠牌行動電話，邀約何玉芬至臺北市○○
    街某不詳咖啡廳見面，並當面向何玉芬表示可免費招待何玉
    芬至緬甸參觀佛寺、拜拜及旅遊，惟需運輸第一級毒品海洛
    因返臺，而何玉芬竟亦應允之，2人遂共同基於運輸第一級
    毒品海洛因及私運管制物品進口之犯意聯絡，並以前揭行動
    電話互傳簡訊聯絡運輸毒品事宜。嗣林映如、何玉芬即於94
    年1月8日共同搭乘華信航空公司AE-837號班機飛抵緬甸仰光
    市，而於同年1月10日，由林映如及與渠等有運輸及私運第
    一級毒品海洛因進口犯意聯絡之不詳姓名年籍成年男子，在
    緬甸仰光市某飯店內，共同交付較何玉芬適合尺寸大2.5公
    分之NIKE牌球鞋1雙及第一級毒品海洛因4塊（每塊均裝入塑
    膠袋後再以黃色膠帶綑紮，驗餘合計淨重699.23公克，純度
    80.69%，純質淨重564.21公克，空包裝總重81.83公克）予
    何玉芬，並將前揭包裝之海洛因以每2塊上下堆疊之方式分
    別藏放於已將原廠NIKE鞋墊取下之上開球鞋內，再於每隻球
    鞋內所堆疊藏放之海洛因上各覆蓋1只他廠生產之REEBOK鞋
    墊，俾便何玉芬穿著步行。其間林映如並交付緬幣500元零
    用金予何玉芬，以為報酬。嗣於同年1月12日下午，林映如
    、何玉芬一同自緬甸仰光市搭乘華信航空AE-838號班機返抵
    臺灣桃園國際機場，於同日下午7時30分許，何玉芬由第一
    航廈綠線6號檢查檯通關之際，財政部臺北關稅局關員吳祥
    隆察覺何玉芬所穿著之球鞋底部較厚而請何玉芬脫鞋檢查，
    當場查獲上開球鞋內所藏放之第一級毒品海洛因，遂以現行
    犯予以逮捕（林映如則於順利通關後逕自離去），並扣得如
    附表一及附表二編號1至3所示之物，旋即將何玉芬移送法務
    部調查局桃園縣調查站，嗣再經該調查站報請臺灣桃園地方
    法院檢察署檢察官偵辦，檢察官並於何玉芬經臺灣桃園地方
    法院裁准羈押後，自何玉芬隨身攜帶之物品中扣得如附表二
    編號4所示因運輸上開第一級毒品海洛因所得之財物，復循
    線傳喚林映如到案，因而查悉上情。
二、案經臺灣桃園地方法院檢察署檢察官自動檢舉偵查起訴。
    理  由
壹、證據能力部分：
一、證人何玉芬於財政部臺北關稅局詢問時、法務部調查局桃園
    縣調查站詢問時之陳述，為傳聞證據，且無法排除證人何玉
    芬甫被查獲當時因無翻譯，或對翻譯結果不甚明瞭致對當時
    之問題產生誤解或為錯誤陳述之可能，依其當時陳述之外部
    客觀情況觀察，尚難認其當時之陳述具有特別可信性，故無
    證據能力。辯護人主張證人何玉芬於94年1月12日第1次在桃
    園縣調查站接受詢問時之陳述，係基於其自由意志而為陳述
    ，具有較可信之特別情況等語，尚難憑採。
二、按刑事訴訟法第159條之1所稱得為證據之被告以外之人於審
    判外向法官所為之陳述，及於偵查中向檢察官所為之陳述，
    立法者係以被告以外之人（含共同被告、共犯、被害人、證
    人等）因其陳述係在法官面前為之，故不問係其他刑事案件
    之準備程序、審判期日或民事事件或其他訴訟程序之陳述，
    均係在任意陳述之信用性已受確定保障之情況下所為，因此
    該等審判外向法官所為之陳述，應得作為證據；另以刑事訟
    法規定檢察官代表國家偵查犯罪、實施公訴，依法有訊問被
    告、證人、鑑定人之權，且實務運作時，偵查中檢察官向被
    告以外之人所取得之陳述，原則上均能遵守法律規定，不致
    違法取供，其可信性甚高，為兼顧理論與實務，而對被告以
    外之人於偵查中向檢察官所為之陳述，除顯有不可信之情況
    者外，得為證據。乃同法第159條第1項所謂得作為證據之「
    法律有規定者」之一，為有關證據能力之規定，係屬於證據
    容許性之範疇。而被告之反對詰問權，雖屬憲法第8條第1項
    規定「非由法院依法定程序不得審問處罰」之正當法律程序
    所保障之基本人權及第16條所保障之基本訴訟權，不容任意
    剝奪。但詰問權係指訴訟上被告有在公判庭當面詰問證人，
    以求發現真實之權利，應認被告具有處分權，非不得由被告
    放棄對原供述人之反對詰問權。此與證據能力係指符合法律
    所規定之證據適格，而得成為證明犯罪事實存在與否之證據
    資格，性質上並非相同。被告得以詰問證人，以被告或其辯
    護人在場為前提。上開得為證據之被告以外之人於審判外向
    法官所為之陳述及於偵查中向檢察官所為之陳述，就本案被
    告而言，事實上均難期有於另案法官審判外或檢察官偵查中
    行使反對詰問權之機會。從而，於事實審法院審判實務中，
    案內遇有此類未能賦予被告行使詰問權之供述證據，即應依
    刑事訴訟法第273條第1項第5款、第8款及第171條規定，於
    準備程序期日訊明、曉諭被告或其辯護人是否聲請傳喚該被
    告以外之人以踐行人證之調查程序，使被告或其辯護人針對
    該被告以外之人於審判外向法官及於偵查中向檢察官所為之
    陳述，有補足行使反對詰問權之機會。倘被告明示捨棄詰問
    者，應記明筆錄，以杜爭議。除有類如刑事訴訟法第159條
    之3所列各款之情形以外，均應傳喚該被告以外之陳述人到
    庭依法具結，給予被告或其辯護人詰問，或依同法第163條
    第1項、第167條之7規定為詢問之機會。此即刑事訴訟法第
    196條明定「證人已由法官合法訊問，且於訊問時予當事人
    詰問之機會，且陳述明確別無訊問必要者，不得再行傳喚」
    ，以與傳聞法則之理論相符，並與第159條之1規定相呼應。
    故上開尚未經被告行使詰問權之被告以外之人於審判外向法
    官所為之陳述及於偵查中向檢察官所為之陳述，應屬未經完
    足調查之證據，非謂無證據能力，不容許作為證據。否則，
    如被告以外之人於本案審判中所為之陳述，與其先前在另案
    法官審判外或檢察官偵查中所為之陳述不符時，既謂後者無
    證據能力，依同法第155條第2項規定，即應悉數摒除不用，
    僅能採取其於本案審判中之陳述作為判斷之依據，按之現行
    刑事訴訟法關於傳聞證據排除例外之規定，殊難謂為的論。
    於法院踐行詰問程序後，綜合該被告以外之人全部供述證據
    ，斟酌卷內其他調查之證據資料，本於經驗法則及論理法則
    ，作合理之比較而為取捨、判斷，此屬實質證據價值之自由
    判斷問題，要無所謂其證據價值自比審判外之陳述為高之可
    言（最高法院95年度台上字第6675號判決意旨及大法官會議
    解釋第582號解釋文及理由意旨可資參照）。又按刑事訴訟
    法第158條之3規定：「證人、鑑定人依法應具結而未具結者
    ，其證言或鑑定意見，不得作為證據」所謂「依法應具結而
    未具結者」，係指檢察官或法官依刑事訴訟法第175條之規
    定，以證人身分傳喚被告以外之人到庭作證，或雖非以證人
    身分傳喚到庭，而於訊問調查過程中，轉換為證人身分為調
    查時，此時其等供述之身分為證人，則檢察官、法官自應依
    本法第186條有關具結之規定，命證人供前或供後具結，其
    陳述始符合第158條之3之規定，而有證據能力。若檢察官或
    法官非以證人身分傳喚而以共同被告身分傳喚到庭為訊問時
    ，其身分既非證人，即與「依法應具結」之要件不合，縱未
    命其具結，純屬檢察官或法官調查證據職權之適法行使，當
    無違法可言。而前揭不論係本案或他案在檢察官面前作成未
    經具結之陳述筆錄，係屬被告以外之人於偵查中向檢察官所
    為之陳述，本質上屬於傳聞證據，基於保障被告在憲法上之
    基本訴訟權，如已經法院傳喚到庭具結而為陳述，並經被告
    之反對詰問，前揭非以證人身分而在檢察官面前未經具結之
    陳述筆錄，除顯有不可信之情況者外，得為證據。又非以證
    人之身分在審判中之陳述筆錄，倘該被告以外之人已經法院
    以證人身分傳喚到庭並經具結作證，且由被告為反對詰問，
    該未經具結之陳述筆錄因屬審判上之陳述，自有證據能力；
    不能因陳述人未經具結，即一律適用本法第158條之3之規定
    ，排除其證據能力（最高法院96年度臺上字第3527號判決意
    旨參照）。查證人何玉芬於其涉犯之他案中以被告身分就同
    案被告林映如涉案情節部分向檢察官及法官所為之陳述，因
    其於他案之身分並非證人，自無依刑事訴訟法第158條之3應
    行具結之問題，且何玉芬於本案原審及本院前審審理中，業
    經法院以證人身分傳喚到庭具結陳述，並接受被告林映如、
    辯護人及檢察官之交互詰問，此有上開各審判筆錄附卷可稽
    ，要難謂被告之對質詰問權未受保障。是以，被告之辯護人
    逕以證人何玉芬於其涉犯之他案中以被告身分向檢察官及法
    官所為關於被告林映如涉案情節部分之陳述，未經具結，主
    張該等陳述不具證據能力云云，尚非可採。
三、再查，法院或檢察官依刑事訴訟法第208第1項之規定，囑託
    鑑定機關所出具之鑑定報告，應屬刑事訴訟法第206條第1項
    之鑑定報告，為傳聞法則之例外；又司法警察等偵查輔助人
    員於案件未移送檢察官偵辦前之調查犯罪階段，依據檢察長
    之概括授權，先行將尿液、血液、毒品、槍砲、彈藥、刀械
    等證物送請檢察機關預先核定之專責鑑定人或鑑定機關（團
    體）實施鑑定，基於檢察一體原則，該鑑定人或鑑定機關（
    團體）亦應視同受承辦檢察官所選任或囑託而執行鑑定業務
    ，其等出具之書面鑑定報告亦屬刑事訴訟法第206條所定之
    傳聞例外。本件法務部調查局94年2月4日調科壹字第080008
    866號鑑定通知書，係檢察官或檢察機關概括授權桃園縣調
    查站送由鑑定機關所為之鑑定，且該鑑定書於鑑驗方法、鑑
    驗結果均有詳細說明，是鑑定人以書面為鑑定報告提出於檢
    察官，依刑事訴訟法第206條第1項規定，具有證據能力。
四、末查，本判決以下所引用其餘被告以外之人於審判外作成之
    供述證據，公訴人、被告及其辯護人明知有刑事訴訟法第15
    9條第1項不得為證據之情形，而於本院準備程序、審判程序
    對其等證據能力均不予爭執，亦未於言詞辯論終結前聲明異
    議，本院審酌上開證據資料製作時之情況，尚無違法不當及
    證明力明顯過低之瑕疵，亦認為以之作為證據應屬適當；而
    其餘所依憑判斷之非供述證據，本院亦查無有何違反法定程
    序取得之情形，且各該證據均經本院於審判期日依法進行證
    據之調查、辯論，被告於訴訟上之防禦權，已受保障，故該
    等證據資料均有證據能力。
貳、實體部分：
一、訊據被告林映如對於曾與何玉芬為同事，2人於94年1月8日
    一同前往緬甸，同年1月12日一起返國，及卷附自附表三編
    號2之行動電話螢幕翻拍之照片所示之簡訊係其傳予何玉芬
    等事實均坦承不諱，惟矢口否認有共同運輸第一級毒品及私
    運管制物品進口之犯行，辯稱：伊係因何玉芬主動發簡訊邀
    約，始與她一起去緬甸旅遊，且係各自出錢，伊並無指使何
    玉芬去從事運輸及私運毒品進口之行為，亦不知何玉芬之球
    鞋內有夾帶毒品，故與何玉芬並無運輸第一級毒品及私運管
    制物品進口之犯意聯絡云云；辯護人則為被告辯稱：何玉芬
    就球鞋係何人購買、球鞋之價格、購買時間、地點以及出國
    之旅費由何人支付等節，前後所供不一，其雖係瘖啞人，但
    在日常生活之溝通均無問題，足見其應係受他人利用而有推
    諉責任之情，且不能僅因其係瘖啞人之身分即遽認與之一同
    出國之被告亦屬知情；又本院前審就何玉芬於94年1月12日
    第1次在桃園縣調查站接受詢問之錄影帶勘驗結果，何玉芬
    神色自若，絲毫未見有何緊張、害怕之情，且係基於其自由
    意志而為陳述，自應以其第1次在桃園縣調查站所為之供述
    較為可採；而其嗣後提及被告交付其500元緬幣作為零用金
    乙節，以其所承受之運輸毒品風險而言，此等零用金顯不相
    當，益見其嗣後之說法全係為製造被告係主使者，而其係代
    罪羔羊之假象，且其竟稱未注意該雙球鞋有任何異常，且感
    覺很舒適云云，更足徵其嗣後之供述違反經驗法則，要與事
    實不符；再者，依卷附通聯紀錄所示，何玉芬共發了44通簡
    訊給被告，而被告發予何玉芬之簡訊僅有11通，且第1通簡
    訊係何玉芬所發，足見應係何玉芬主動發簡訊聯絡被告出國
    旅遊，何玉芬僅保留被告所發簡訊，未將自己發予被告之簡
    訊內容保留，以完整呈現其2人一來一往之簡訊溝通內容，
    益徵何玉芬行動電話所存簡訊，已遭刻意推諉嫁禍保留，不
    能採信；況檢察官所舉被告發予何玉芬之簡訊內容中，所謂
    「不要去染頭髮」、「不要穿高跟鞋」、「不要帶手機」等
    語究與毒品有何關聯？自不能僅依上開通聯紀錄及簡訊內容
    而斷章取義，遽為不利於被告之認定云云。
二、經查：
（一）被告與證人何玉芬相偕赴緬甸，又同時同機返國等情，為
      被告所不否認，復經證人何玉芬證述明確，且有被告之入
      出境查詢結果（94偵7129卷第5頁）、證人何玉芬之護照
      影本（94偵1737影卷第12頁）在卷可稽。又證人何玉芬於
      前揭時、地自緬甸仰光搭乘華信航空AE-838號班機返抵臺
      灣桃園國際機場時，為財政部臺北關稅局海關人員在其每
      隻腳穿著之NIKE牌球鞋鞋墊下，查獲以塑膠袋包裝、並以
      黃色膠帶綑紮之第一級毒品海洛因各2塊，亦據證人何玉
      芬證述明確，且有財政部臺北關稅局94年1月12日北稽檢
      移字第0940100025號函附臺北關稅局扣押貨物、運輸工具
      收據及搜索筆錄（94偵1737影卷第9至11頁）附卷可稽。
      前揭扣案物品經送法務部調查局鑑定結果，確為第一級毒
      品海洛因，合計淨重699.23公克，空包裝重81.83公克，
      純度80.69%，純質淨重564.21公克，亦有該局94年2月4日
      調科壹字第080008866號鑑定通知書1份（同上卷第148頁
      ）附卷可參；而該扣案之第一級毒品海洛因每塊高3公分
      ，寬7.5公分，長10.5公分，扣案之球鞋為NIKE牌，鞋墊
      標示為REEBOK（勘驗筆錄誤載為REEBOX），鞋墊本身沒有
      黏貼撕開的痕跡，球鞋之氣墊孔有破洞且無氣墊等情，亦
      據臺灣桃園地方法院檢察署檢察官勘驗屬實，有94年1月
      13日勘驗筆錄（同上卷第25頁）及球鞋照片6幀（同上卷
      第26頁正、反面）附卷足憑。再者，證人即查獲海關關員
      吳祥隆於臺灣桃園地方法院就他案審理時證述：案發當時
      ，其在海關入境大廳6號台執勤，何玉芬通關時，看她行
      李不多，所穿鞋子較厚，有點奇怪，所以檢查她的行李，
      檢查完後，請她脫鞋檢查，她脫下球鞋後，鞋子是NIKE，
      但鞋墊是REEBOK，鞋墊並沒有黏住鞋底，一翻開鞋墊就看
      得到毒品，毒品每1塊先用塑膠袋包住，再用黃色膠帶將
      整塊毒品包裹等語在卷（見臺灣桃園地方法院94年度重訴
      字第24號94年5月27日審判筆錄第13、16、17頁，上開筆
      錄影本附於本院卷第80、83、84頁）；又關於上開扣案之
      NIKE牌球鞋1雙與證人何玉芬雙腳之尺寸不合，證人何玉
      芬穿上該球鞋後，鞋子較證人何玉芬之腳部大2.5公分乙
      節，亦據臺灣桃園地方法院就他案審理時勘驗屬實（見上
      開審判筆錄第17頁，筆錄影本附於本院卷第84頁）。綜上
      等情，足見證人何玉芬確係與被告同赴緬甸，並自緬甸以
      雙腳穿著較其適合尺寸大2.5公分之NIKE牌球鞋夾藏上開
      第一級毒品海洛因與被告一同入境臺灣，要無疑義。
（二）證人何玉芬於檢察官偵訊、原審迄本院前審審理時證稱：
      被告主動提議要去緬甸旅遊，且傳簡訊約伊在臺北市○○
      街咖啡廳見面，談去緬甸的事情。出國行程都是被告處理
      ，伊僅把護照交給被告，且出國費用1萬7千元都是被告支
      付，到緬甸第2天，又由被告買機票搭飛機赴他處，再飛
      回原處，所有食、宿等費用都由被告支付，該次出國僅伊
      與被告同行，並未參加旅行團，有某男子至機場接機，帶
      至緬甸之飯店後即行離去，伊回國進入桃園機場被海關攔
      檢時，被告從旁經過，有看到伊被攔檢，但並未停留，即
      行離去，也未在外面等候伊，而伊於入境臺灣時所穿著本
      件扣案之NIKE牌球鞋，係被告與其男性友人在緬甸取得後
      拿至飯店給伊穿著，扣案之緬幣500元亦係被告於94年1月
      11日支付予伊等語（94偵1737影卷第42、43頁正、反面；
      原審卷第47至57頁；本院上訴卷第126頁正、反面、第127
      頁正、反面），衡諸證人何玉芬係一瘖啞人士，其本身當
      不致有能力自行規劃出國行程、安排與接洽在國外之食、
      宿與交通等事宜，且其既與被告一同出國，於其本身無法
      單獨在國外與人順利溝通之情形下，亦無可能脫離被告而
      自行在外消費購物或兌換外幣，復佐以被告於94年1月8日
      與證人何玉芬出國前，確有於同年月2日、4日、7日以其
      門號0000000000號行動電話（序號為000000000000000號
      ）傳送數通簡訊至證人何玉芬所有之門號0000000000、00
      00000000號行動電話內，有和信電訊股份有限公司94年1
      月21日函附門號0000000000號之通聯紀錄（94偵1737影卷
      第112、115、120、121頁）附卷足稽，足認證人何玉芬上
      開所證，確與事實相符，堪以採信。又證人何玉芬固於偵
      、審中一再否認對於夾藏在其所穿著之NIKE牌球鞋內之海
      洛因毒品係屬知情，且其並未證稱被告與某姓名年籍不詳
      之成年男子有將第一級毒品海洛因交予伊並將之藏放在該
      NIKE牌球鞋內等情（94偵1737影卷第44頁；原審卷第56至
      59頁；本院上訴卷第127、128頁正、反面），另關於其所
      穿著入境臺灣之NIKE牌球鞋則證稱：在緬甸時，因原先所
      穿之鞋子損壞，故由被告及其男性友人一同外出幫其購買
      ，並拿至飯店給伊穿著，伊當時肚子痛在飯店睡覺等語（
      原審卷第56頁），然本件扣案之NIKE牌球鞋1雙與證人何
      玉芬雙腳之尺寸不合，鞋子較證人何玉芬之腳部大2.5公
      分乙節，業據臺灣桃園地方法院就他案審理時勘驗無訛，
      而該扣案之第一級毒品海洛因係藏放於他廠生產之REEBOK
      鞋墊下，每塊高3公分，寬7.5公分，長10.5公分，該鞋墊
      本身沒有黏貼撕開的痕跡等情，亦據臺灣桃園地方法院檢
      察署檢察官勘驗屬實，復經證人即查獲海關關員吳祥隆於
      臺灣桃園地方法院就他案審理時證述明確，均業如前述，
      足見證人何玉芬所穿著之NIKE牌球鞋明顯不合其腳型，且
      每隻球鞋內堆疊藏放之2塊海洛因高度高達6公分，並藏放
      於上開REEBOK鞋墊下方，而該鞋墊與球鞋品牌亦明顯不符
      ，復無任何黏著痕跡，顯係另行找來覆蓋毒品海洛因並方
      便何玉芬穿著該球鞋步行，則證人何玉芬穿著上開明顯不
      合尺寸、球鞋與鞋墊品牌不同、鞋墊與球鞋未黏合且夾藏
      高達6公分硬物之球鞋，豈有不知其內有夾藏毒品海洛因
      之理？再者，本件扣案之毒品海洛因合計淨重699.23公克
      ，數量甚鉅，黑市價格高昂，苟非有特殊管道，自難輕易
      取得，遑論證人何玉芬係一瘖啞人士，又焉有能力自行在
      國外接洽處理運毒之事？復觀諸被告不相約語能、聽能均
      屬正常之友人共赴國外旅遊談心，竟主動邀約瘖啞人何玉
      芬在臺北市○○街咖啡廳見面議定同赴緬甸旅遊，並由被
      告負擔旅遊費用，以及提供與何玉芬腳型明顯不符、且業
      已拆除原廠鞋墊之NIKE牌球鞋予何玉芬於入境臺灣時穿著
      ，嗣經海關於該雙球鞋內扣得毒品海洛因等情，益徵本件
      毒品海洛因之運輸，實係被告利用證人何玉芬係瘖啞人之
      身分，於夾藏毒品入境通關時較易為海關輕忽、放行而有
      較高之成功率，遂邀約何玉芬同赴緬甸擔任實際運毒之角
      色，並由被告負擔旅遊費用，且在緬甸與某姓名年籍不詳
      之成年男子共同將較何玉芬適合尺寸大2.5公分之NIKE牌
      球鞋1雙及第一級毒品海洛因4塊交予何玉芬，將海洛因以
      每2塊上下堆疊之方式分別藏放於已將原廠NIKE鞋墊取下
      之上開球鞋內，再於每隻球鞋內所堆疊藏放之海洛因上各
      覆蓋1只他廠生產之REEBOK鞋墊，俾便何玉芬穿著步行，
      彰彰明甚；至證人何玉芬雖否認知悉其所穿著之NIKE牌球
      鞋內有夾藏海洛因毒品，且始終未曾證稱被告與某姓名年
      籍不詳之成年男子有將第一級毒品海洛因交予伊並將之藏
      放在該NIKE牌球鞋內等情，另關於其所穿著入境臺灣之
      NIKE牌球鞋則證稱：在緬甸時，因原先所穿之鞋子損壞，
      故由被告及其男性友人一同外出幫其購買，並拿至飯店給
      伊穿著，伊當時肚子痛在飯店睡覺等語，然此應係證人何
      玉芬擔心若全部如實陳述恐致自己遭受刑事追訴或處罰，
      遂有所隱瞞；且其所稱對球鞋內有夾藏毒品並不知情乙節
      ，亦明顯背離常情；況其原先所穿之鞋子如確有損壞，而
      由被告及其男性友人外出幫其購買新鞋，又豈有可能購得
      1雙明顯不合尺寸、鞋墊與球鞋未黏合且品牌不符甚至氣
      墊孔有破洞之球鞋交予其穿著？足見證人何玉芬就其穿著
      入境臺灣之NIKE牌球鞋之取得原因亦未吐實，惟縱令證人
      何玉芬係因畏罪而對部分犯罪情節有所隱瞞，甚且有部分
      供述核與事實不符而不足採信，仍無礙於其上開所證係由
      被告主動邀約前往緬甸、旅遊費用均係由被告負擔、由被
      告及其男性友人提供本件扣案之NIKE牌球鞋予其穿著及由
      被告支付其緬幣500元等節之憑信性，尚難以證人何玉芬
      就部分犯罪情節有所隱瞞，或有部分證述與事實不符，即
      謂其全部證述均不得執為不利於被告之論據。
（三）證人何玉芬另證稱：被告於出國前，曾以門號0000000000
      號行動電話多次發送簡訊至其所有之門號0000000000號行
      動電話內，其內容為：「你幹麻一定要讓人家知道你要出
      國？你不會掰嗎？…」、「…千萬別帶大哥大去，拜託不
      穿高跟鞋，你頭髮顏色換了沒？」、「你待會要回家的時
      候自己去屈臣氏或是康是美買染劑自己回家染（按：證人
      何玉芬於原審審理時證稱其原本之髮色係黃色，被告要求
      其出國前將髮色染回黑色，見原審卷第52頁），拜託配合
      一下，不要開玩笑」等語，並由證人即何玉芬之妹何玉貞
      提出自何玉芬所有之行動電話螢幕翻拍之上開簡訊內容照
      片影本附卷（原審卷第223、226、227、228、229頁）。
      而被告亦不否認上開簡訊內容之真正，惟辯稱：其曾前往
      緬甸，方以簡訊告知何玉芬相關經驗云云。然單純出國旅
      遊可以放鬆心情，增廣見聞，無隱匿而不可告人之情，苟
      非被告與何玉芬事前謀議，而委由何玉芬擔任實際運輸與
      私運毒品海洛因入境之角色，被告又何須要求何玉芬說謊
      刻意隱瞞？且依被告所提呈緬甸旅遊注意事項（本院上訴
      卷第46、47頁），其上係載明「入境時貴重物品如首飾、
      珠寶須詳實填寫申報，現金、相機、攝影機或名貴手錶，
      可自行填寫」等語，可知緬甸海關並無禁止或限制旅客攜
      帶行動電話入境，及參訪佛寺禁止染髮者進入參拜等情，
      被告如此重視此等枝微末節之事，甚至傳送簡訊特別叮囑
      何玉芬不要攜帶行動電話入境緬甸，並要求何玉芬將原本
      黃色之髮色染回黑色，無非係唯恐證人何玉芬在緬甸藉由
      行動電話發送簡訊而不慎將運毒之風聲走漏，以及何玉芬
      原本黃色之髮色在該國特別顯眼而容易引起注意；再者，
      被告要求證人何玉芬不要穿高跟鞋入境緬甸，足見其當時
      即已擬以要求何玉芬於回國前更換特殊規格之球鞋夾藏毒
      品入境之方式達到運毒闖關之目的，遂要求何玉芬不要穿
      高跟鞋而穿著便鞋即可，是由上開被告於出國前所傳送予
      證人何玉芬之簡訊內容觀之，益徵被告於出發前往緬甸前
      ，即已與證人何玉芬有共同運輸及私運第一級毒品海洛因
      進口之犯意聯絡，並委由何玉芬擔任實際運輸與私運毒品
      海洛因入境之角色，至為灼然。又依卷附證人何玉芬所持
      用門號0000000000、0000000000號之通聯紀錄，及被告所
      持用門號0000000000號之通聯紀錄所示（94偵1737影卷第
      53至82頁、第83至133頁），固可認定於93年12月間及94
      年1月2日，證人何玉芬已先傳送簡訊予被告，然證人何玉
      芬係一瘖啞人士，其本身當不致有能力自行規劃出國行程
      、安排與接洽在國外之食、宿與交通等事宜，亦無可能自
      行接洽、處理運毒之事，復衡諸上開被告所傳送予證人何
      玉芬之簡訊內容，以及實際提供尺寸不合、鞋墊與球鞋未
      黏合且品牌不符甚至氣墊孔有破洞之球鞋夾藏毒品交予何
      玉芬穿著等情，已堪認關於本件毒品之運輸，當係被告事
      先擬定計畫，並邀約瘖啞人何玉芬參與擔任實際運毒之角
      色，至為顯然，至其等2人於93年12月、94年1月間，究係
      由何人先傳送簡訊予對方（按：縱由證人何玉芬先傳送簡
      訊予被告，亦可能係有其他原因而與本案完全無涉），則
      屬無關緊要；再者，證人何玉芬未帶行動電話出國，於案
      發後隨即遭羈押，無法即刻提出其與被告間之手機簡訊內
      容，其後供出同行之被告，案情逐漸明朗後，方由其妹何
      玉貞提出何玉芬與被告間聯絡之簡訊內容，要與常情不悖
      ；況倘確實係何玉芬主動以簡訊邀約被告前往緬甸旅遊，
      而被告對於運毒之事完全不知情，於何玉芬返臺，被海關
      人員要求至旁邊檢查時，被告見狀竟從旁經過，並無停留
      現場詢問、關心而逕自離去，亦與常情有違，益見被告情
      虛。是辯護人猶為被告辯稱：檢察官所舉被告發予何玉芬
      之簡訊內容中，所謂「不要去染頭髮」、「不要穿高跟鞋
      」、「不要帶手機」等語，難認與運輸毒品具有直接關聯
      ，且依卷附通聯紀錄所示，何玉芬共發了44通簡訊給被告
      ，而被告發予何玉芬之簡訊僅有11通，且第1通簡訊係何
      玉芬所發，足見應係何玉芬主動發簡訊聯絡被告出國旅遊
      ，何玉芬僅保留被告所發簡訊，未將自己發予被告之簡訊
      內容保留，以完整呈現其2人一來一往之簡訊溝通內容，
      足見何玉芬行動電話所存簡訊，已遭刻意推諉嫁禍保留，
      自不能僅依上開通聯紀錄及簡訊內容而斷章取義，遽為不
      利於被告之認定云云，實難憑採。
（四）又證人何玉芬雖於查獲當日在財政部臺北關稅局詢問時供
      稱伊此次入境返臺並無同伴，或與他人同行，所查獲私貨
      係伊自己的，伊原來舊鞋因已破損，扣案球鞋係伊在緬甸
      以一百多元美金所購買等語（94偵1737影卷第14頁），而
      嗣於同日在法務部調查局桃園縣調查站調查時，則稱伊至
      緬甸仰光旅遊，於94年1月10日因所穿著鞋子損壞，遂與
      被告在緬甸仰光逛街臨時購買，係伊自己選購，由被告付
      款購買，伊不知其價格若干，購買後就一直由伊穿著，此
      次赴緬甸仰光旅遊團費共新臺幣1萬7千元，係伊個人以現
      金付予被告等語（94偵1737影卷第5、6頁），此固與證人
      何玉芬上開於偵查、原審及本院前審審理時之供證並不相
      符，惟查，證人何玉芬嗣於原審及本院前審審理時供稱：
      當時甫被查獲甚感害怕，且因在海關出關時沒有翻譯到場
      ，致對當時所問之問題產生誤解，而於調查站詢問時雖有
      翻譯，但有些翻譯之內容伊不甚了解，致伊陳述之內容有
      誤等語（原審卷第61、63頁；本院上訴卷第114頁正、反
      面）；且查，證人何玉芬原先所穿之鞋子如確有損壞，而
      有購買新鞋替換之必要，於購買時必定針對尺寸大小、球
      鞋品質詳為檢查，以確定所購商品是否有瑕疵，店家亦無
      可能販售球鞋為NIKE牌、鞋墊為REEBOK、氣墊復有破孔之
      舊鞋，證人何玉芬又豈有可能購得1雙明顯不合其尺寸、
      鞋墊與球鞋未黏合且品牌不符甚至氣墊孔有破洞之球鞋？
      再者，證人何玉芬於出國前既已應允隨同被告前往緬甸擔
      任實際運毒之任務，已承擔相當之風險，苟被告不提供極
      大之誘因，例如免費招待證人何玉芬出遊，並額外提供相
      當之報酬，證人何玉芬又豈有輕易應允之理？是證人何玉
      芬上開於財政部臺北關稅局詢問、調查局桃園縣調查站詢
      問時所為與其嗣於檢察官偵訊、原審及本院前審審理時不
      一致之證述，不僅不符合傳聞法則之例外而不足作為認定
      被告有罪之證據，甚且其所述內容亦與論理法則及經驗法
      則相悖，亦不足以作為彈劾證據而彈劾其嗣於檢察官偵訊
      、原審及本院前審審理時所為證述之憑信性。辯護人雖一
      再以證人何玉芬就球鞋係何人購買、球鞋之價格、購買時
      間、地點以及出國之旅費由何人支付等節，前後所供不一
      ，而質疑證人何玉芬應係受他人利用而有推諉責任之情，
      並主張本院前審就何玉芬於94年1月12日第1次在桃園縣調
      查站接受詢問之錄影帶勘驗結果，何玉芬神色自若，絲毫
      未見有何緊張、害怕之情，且係基於其自由意志而為陳述
      ，自應以其第1次在桃園縣調查站所為之供述較為可採，
      而其嗣後提及被告交付其500元緬幣作為零用金乙節，以
      其所承受之運輸毒品風險而言，此等零用金顯不相當，益
      見其嗣後之說法全係為製造被告係主使者，而其係代罪羔
      羊之假象等語，然查，證人何玉芬所證上開各節縱有前後
      不一之情，其前於財政部臺北關稅局詢問、調查局桃園縣
      調查站詢問時所為證述亦不足以彈劾其嗣於檢察官偵訊、
      原審及本院前審審理時所為證述之憑信性，業如前述；況
      本院前審就何玉芬於94年1月12日第1次在桃園縣調查站接
      受詢問之錄影帶勘驗結果，縱得以認定證人何玉芬當時係
      基於自由意志而為陳述（見本院上訴卷第141頁反面至第
      142頁），惟仍無法排除證人何玉芬甫被查獲當時因無翻
      譯，或對翻譯結果不甚明瞭致對當時之問題產生誤解或為
      錯誤陳述之可能，依其當時陳述之外部客觀情況觀察，尚
      難認其當時之陳述具有特別可信性；再者，辯護人主張證
      人何玉芬係受他人利用而有推諉責任之情，惟未舉證說明
      其究係受何人利用，已嫌無據，況苟利用何玉芬者係另有
      其人，被告又豈會傳送上開內容之簡訊予何玉芬，甚至提
      供尺寸不合、鞋墊與球鞋未黏合且品牌不符甚至氣墊孔有
      破洞之球鞋夾藏毒品交予何玉芬穿著？又運輸毒品之代價
      因每個人生活背景、智識程度、經濟狀況、親誼關係、運
      輸時地、數量等因素考量而不同，被告除交付證人何玉芬
      緬幣500元外，尚支付何玉芬旅遊緬甸之全部旅費，自難
      認何玉芬運輸毒品之對價有何不相當之處，實難以此推論
      係何玉芬刻意製造被告為主使者之假象。是辯護人以上情
      為被告置辯，亦難憑採。
三、被告雖於原審審理時辯稱：伊在緬甸遺失現金，懷疑係何玉
    芬所為，何玉芬因此懷恨而誣指伊云云（原審卷第197頁）
    ，然證人何玉芬證稱：其在緬甸未與被告吵架，亦沒有任何
    糾紛等語（原審卷第59頁），衡諸被告與何玉芬為舊同事，
    一起前往緬甸旅遊，且在回國前1天尚支付何玉芬緬幣500元
    ，顯然彼此間應未發生任何糾紛。再被告於他案審理時以證
    人身分證稱：去緬甸費用1人大約1萬3、4千元（見臺灣桃園
    地方法院94年度重訴字第24號94年5月27日審判筆錄第3頁，
    該筆錄影本附於本院卷第70頁），復於原審審理時供稱：全
    部的費用3萬元上下，伊詢價後，何玉芬拿了1萬4千元給伊
    等語（原審卷第196頁），惟經檢察官質以為何證人何玉芬
    表示旅遊費用為1萬7千元後，被告又改稱：何玉芬「先」拿
    1萬4千元給伊等語（原審卷第196頁），是被告對於前往緬
    甸旅遊所需費用前後供述矛盾，益見情虛可疑，其主張關於
    前往緬甸之旅費係與何玉芬各自負擔云云，自難憑取。
四、綜上等情，被告主動邀約瘖啞之何玉芬共赴緬甸，於出國前
    傳送上開內容之簡訊予何玉芬，並為其辦理一切入出境手續
    、支付一切費用，尚交付緬幣予何玉芬花用，於緬甸為何玉
    芬更換內藏海洛因、尺寸不合且有瑕疵之球鞋供何玉芬穿著
    回臺，其於出國時、在緬甸時及回臺時均與何玉芬同行同住
    ，卻於何玉芬入境被海關人員攔檢時，自行悄然離去等諸事
    證，足認係被告邀約何玉芬自緬甸運輸、走私海洛因來臺無
    訛，其上開所為辯解均係卸責之詞，均非可採。是本件事證
    已臻明確，被告之犯行堪以認定，應依法論科。
五、按毒品危害防制條例第4條業於98年5月20日修正公布，並於
    同年月22日生效，新法第4條第1項規定：「製造、運輸、販
    賣第一級毒品者，處死刑或無期徒刑；處無期徒刑者，得併
    科新臺幣2千萬元以下罰金」，而該條例修正前第4條第1項
    係規定：「製造、運輸、販賣第一級毒品者，處死刑或無期
    徒刑；處無期徒刑者，得併科新臺幣1千萬元以下罰金」，
    可見該條例第4條第1項就運輸第一級毒品部分於修正後業經
    提高併科罰金刑之刑度；再查，本件被告並無偵查、審理中
    均自白或供出共犯、正犯因而查獲之情形，亦即並無修正後
    毒品危害防制條例第17條減輕其刑規定之適用，是依刑法第
    2條第1項為新舊法比較之結果，適用修正前毒品危害防制條
    例第4條第1項之規定，對被告較為有利，本件自應適用修正
    前之上開規定處斷。又被告行為後，刑法及刑法施行法部分
    條文業於94年2月2日修正公布，95年7月1日生效施行，修正
    後刑法第2條第1項之規定，係規範行為後法律變更所生新舊
    法律比較適用之準據法，本身尚無比較新舊法之問題，應一
    律適用裁判時之現行刑法第2條規定以決定適用之刑罰法律
    。又本次刑法修正之比較新舊法，應就罪刑有關之共犯、未
    遂犯、想像競合犯、牽連犯、連續犯、結合犯，以及累犯加
    重、自首減輕暨其他法定加減原因（如身分加減）與加減例
    等一切情形，綜其全部罪刑之結果而為比較（最高法院95年
    5月23日著有95年度第8次刑庭會議決議參照）。經查：
（一）修正前刑法第33條第5款原規定：「罰金：（銀元）1元以
      上」，復依罰金罰鍰提高標準條例第1條前段規定提高為
      10倍，折算新臺幣為30元；於本次修正後刑法第33條第5
      款規定：「罰金：新臺幣1千元以上，以百元計算之」，
      是關於法定罰金刑之最低度，修正後之規定並非較有利於
      被告。
（二）刑法第28條共同正犯之規定，於修正前規定為：「二人以
      上共同實施犯罪之行為者，皆為正犯」，修正後則規定為
      ：「二人以上共同實行犯罪之行為者，皆為正犯」，本條
      之修正理由係為排除陰謀共同正犯、預備共同正犯於本條
      所規定之正犯之外，已限縮刑法共同正犯之範圍，屬法律
      變更，惟被告就本件犯行，無論依修正前或修正後之規定
      ，均構成共同正犯，是修正後之規定並未較有利於被告。
（三）修正前刑法第64條第2項原規定：「死刑減輕者，為無期
      徒刑，或為15年以下12年以上有期徒刑」，而修正前刑法
      第65條第2項原規定：「無期徒刑減輕者，為7年以上有期
      徒刑」，於本次修正後刑法第64條第2項規定：「死刑減
      輕者，為無期徒刑」，而修正後刑法第65條第2項則規定
      ：「無期徒刑減輕者，為20年以下15年以上有期徒刑」，
      比較新、舊法適用結果，修正後分別將刑法第64條第2項
      、第65條第2項之死刑、無期徒刑減輕規定，由「為無期
      徒刑，或為15年以下12年以上有期徒刑」、「為7年以上
      有期徒刑」，提高為「為無期徒刑」、「為20年以下15
      年以上有期徒刑」，是修正後之規定並非較有利於被告。
（四）綜上，揆諸前揭最高法院決議及修正後刑法第2條第1項之
      規定，綜合被告全部罪刑之結果而為比較，被告行為後修
      正施行之刑法並非較為有利，本件應適用被告行為時即修
      正施行前刑法之相關規定處斷。
六、按海洛因係毒品危害防制條例第2條第2項第1款所規定之第
    一級毒品，且屬行政院依據懲治走私條例第2條第3項規定授
    權公告之「管制物品項目及其數額」甲項第4款所列之管制
    進出口物品，不得運輸及私運進口，是被告透過證人何玉芬
    將第一級毒品海洛因自緬甸運輸、走私入境臺灣地區，核其
    所為，係犯修正前毒品危害防制條例第4條第1項之運輸第一
    級毒品罪及懲治走私條例第2條第1項之私運管制物品進口罪
    。被告持有第一級毒品海洛因之低度行為，為運輸之高度行
    為所吸收，不另論罪。被告與何玉芬及該名姓名年籍不詳之
    成年男子間，就本件運輸第一級毒品、私運管制物品進口之
    犯行，彼此間有犯意聯絡及行為分擔，為共同正犯。被告以
    同一運輸第一級毒品之行為觸犯上開2項罪名，為想像競合
    犯，應依刑法第55條之規定，從一重之運輸第一級毒品罪處
    斷。被告運輸第一級毒品海洛因入臺，所為自屬非是，惟審
    酌其運輸海洛因4塊合計淨重699.23公克，純度80.69 %，純
    質淨重564.21公克，與一般大宗運輸毒品入境，數量動輒數
    十、逾百公斤相較，尚非甚鉅，且尚未流入市面即為警查獲
    ，犯罪情節較諸大量走私運輸毒品以牟取暴利之人顯有重大
    差異，及對社會整體侵害程度等情狀，認對之科以最低度法
    定刑猶嫌過重，客觀上顯足以引起一般人之同情，爰依刑法
    第59條規定酌量減輕其刑。
七、原審以被告犯罪事證明確，予以論罪科刑，固非無見。惟查
    ：證人何玉芬所使用之門號0000000000、0000000000號行動
    電話之SIM 卡依臺灣大哥大股份有限公司於出租行動電話門
    號予消費者時，即同時附帶提供SIM 給消費者作為門號使用
    之介面，故於該公司接受消費者申辦門號並將該門號開通上
    線時，該公司即將SIM 卡之所有權移轉予消費者，有該公司
    97年4月8日法大字第097032326號函在卷為憑（本院更一卷
    第54頁），且被告使用之門號0000000000號行動電話SIM卡
    ，一經發放，即歸客戶所有、使用、保管，如有遺失或其他
    事宜，均與發卡公司無關，亦有本院前審公務電話查詢紀錄
    表（本院更一卷第83頁）及和信電訊股份有限公司97年4月
    22日和信（企營）字第09720401547號函（本院更一卷第78
    頁）在卷可稽，故上開3枚SIM卡均分別為共犯何玉芬及被告
    所有，原判決以上開SIM卡為電訊公司所有而未予沒收，自
    有未洽。且原判決未比較刑法第65條之適用，另扣案緬幣
    500元為被告與共犯何玉芬犯罪所得，原判決漏未諭知沒收
    ，亦有未洽。被告上訴否認犯罪，雖無理由，然原判決既有
    上開可議之處，自應由本院撤銷改判。爰審酌被告為圖私利
    ，竟與瘖啞人運輸、私運毒品來臺，扣案毒品數量非微，及
    上開毒品甫進入臺灣即被查獲，幸未造成實際侵害，並斟酌
    被告犯罪後飾詞狡辯，不知悔悟，及其素行、就本件犯罪參
    與之程度等一切情狀，量處如主文第2項所示之刑，以示懲
    儆。
八、扣案之附表一所示第一級毒品海洛因4塊（驗餘合計淨重69
    9.23公克，純度80.69%，純質淨重564.21公克），應依毒品
    危害防制條例第18條第1項前段規定，諭知沒收銷燬之；扣
    案之附表二編號1、2所示之塑膠袋4只、黃色膠帶4條，係被
    告及真實姓名年籍不詳之成年男子所共有，用以防止毒品外
    逸、裸露、潮濕，便於運輸，另附表二編號3所示之NI KE牌
    球鞋1雙（含其中之REEBOK鞋墊），係共犯何玉芬所有，供
    夾藏上開第一級毒品海洛因俾便運輸來臺所用，而附表二編
    號4所示之緬幣500元，為共犯何玉芬此次運輸毒品之報酬，
    屬共同犯罪所得之財物，均應依毒品危害防制條例第19條第
    1項之規定宣告沒收。至附表三所示之行動電話各1 具，分
    別為被告及共犯何玉芬所有，業據其等供明在卷，且屬供聯
    絡運輸毒品事宜所用之物，又被告、何玉芬上開行動電話所
    配用之SIM卡共3枚，亦分別為被告及共犯何玉芬所有，有臺
    灣大哥大股份有限公司雙向通聯資料查詢（94偵1737影卷第
    53頁）及和信電訊股份有限公司門號查詢資料1紙（本院更
    一卷第77頁）附卷足憑，雖均未扣案，仍應依毒品危害防制
    條例第19條第1項之規定，於被告之主文項下，諭知與共犯
    何玉芬及該名真實姓名年籍不詳之成年男子連帶沒收，如全
    部或一部不能沒收時，連帶追徵其價額，或以其等財產連帶
    抵償之。另被告因共犯何玉芬實行本件犯罪而幫其支付食宿
    連同機票等費用，雖係共犯何玉芬所得之利益，惟因毒品危
    害防制條例第19條第1項沒收因犯罪所得財物之規定，不及
    於因犯罪所得之利益（最高法院89年度台上字第1244號判決
    參照），自無庸宣告沒收，併予敘明。
參、據上論斷，應依刑事訴訟法第369條第1項前段、第364條、
    第299條第1項前段，修正前毒品危害防制條例第4條第1項，
    毒品危害防制條例第18條第1項前段、第19條第1項，懲治走
    私條例第2條第1項、第11條，刑法第2條第1項前段、第11條
    、第55條、第59條，修正前刑法第28條、第65條第2項，判
    決如主文。
本案經檢察官羅建勛到庭執行職務。
中    華    民    國   100    年    6     月    1     日
                  刑事第二十庭審判長法  官  周盈文
                                    法  官  詹駿鴻
                                    法  官  林海祥
以上正本證明與原本無異。
如不服本判決，應於收受送達後10日內向本院提出上訴書狀，其
未敘述上訴之理由者並得於提起上訴後10日內向本院補提理由書
（均須按他造當事人之人數附繕本）「切勿逕送上級法院」。
                                    書記官  林初枝
中    華    民    國   100    年    6     月    1     日
附錄本案論罪科刑法條全文
修正前毒品危害防制條例第4 條
製造、運輸、販賣第一級毒品者，處死刑或無期徒刑；處無期徒
刑者，得併科新臺幣1 千萬元以下罰金。
製造、運輸、販賣第二級毒品者，處無期徒刑或7 年以上有期徒
刑，得併科新臺幣7 百萬元以下罰金。
製造、運輸、販賣第三級毒品者，處5 年以上有期徒刑，得併科
新臺幣5 百萬元以下罰金。
製造、運輸、販賣第四級毒品者，處3 年以上10年以下有期徒刑
，得併科新臺幣3 百萬元以下罰金。
製造、運輸、販賣專供製造或施用毒品之器具者，處1 年以上7
年以下有期徒刑，得併科新臺幣1 百萬元以下罰金。
前5 項之未遂犯罰之。
懲治走私條例第2 條
私運管制物品進口、出口逾公告數額者，處7 年以下有期徒刑，
得併科新臺幣3 百萬元以下罰金。
前項之未遂犯罰之。
第1 項所稱管制物品及其數額，由行政院公告之。
附表一：（已扣案）
┌──┬────────┬───┬───────────┐
│編號│ 物  品  名  稱 │數  量│  備              註  │
├──┼────────┼───┼───────────┤
│  1 │第一級毒品海洛因│  4 塊│驗餘合計淨重699.23公克│
│    │                │      │，純度80.69%，純質淨重│
│    │                │      │564.21公克。          │
└──┴────────┴───┴───────────┘
附表二：（已扣案）
┌──┬────────┬───┬───────────┐
│編號│ 物  品  名  稱 │數  量│  備              註  │
├──┼────────┼───┼───────────┤
│  1 │盛裝上開第一級毒│  4 只│                      │
│    │品海洛因之塑膠袋│      │被告林映如及真實姓名年│
├──┼────────┼───┤籍不詳之成年男子所共有│
│  2 │綑紮上開第一級毒│  4 條│。空包裝總重81.83 公克│
│    │品海洛因及其包裝│      │。                    │
│    │袋之黃色膠帶    │      │                      │
├──┼────────┼───┼───────────┤
│  3 │NIKE牌球鞋（含其│  1 雙│同案被告何玉芬所有    │
│    │中之REEBOK鞋墊）│      │                      │
├──┼────────┼───┼───────────┤
│  4 │緬甸幣          │500 元│同  上                │
└──┴────────┴───┴───────────┘
附表三：（未扣案）
┌──┬────────┬───┬───────────┐
│編號│ 物  品  名  稱 │數  量│  備              註  │
├──┼────────┼───┼───────────┤
│  1 │配用門號00000000│  1 具│被告林映如所有        │
│    │09號SIM 卡之行動│      │                      │
│    │電話（序號354468│      │                      │
│    │000000000 號）（│      │                      │
│    │含上開門號SIM 卡│      │                      │
│    │1 枚）          │      │                      │
├──┼────────┼───┼───────────┤
│  2 │配用門號00000000│  1 具│同案被告何玉芬所有    │
│    │30、0000000000號│      │                      │
│    │SIM 卡之NOKIA 廠│      │                      │
│    │牌行動電話（含上│      │                      │
│    │開門號SIM 卡各1 │      │                      │
│    │枚）            │      │                      │
└──┴────────┴───┴───────────┘